臺灣臺南地方法院刑事判決　　　　　　　100年度易字第392號
公　訴　人　臺灣臺南地方法院檢察署檢察官
被　　　告　蕭碧東
上列被告因竊盜案件，經檢察官提起公訴（100年度偵字第3043
號），被告於本院準備程序進行中，先就被訴事實為有罪之陳述
，經本院進行簡式審判程序審理，判決如下：
    主  文
蕭碧東犯刑法第三百二十一條第一項第一、二款之竊盜罪，累犯
，處有期徒刑拾壹月；又犯竊盜罪，累犯，處有期徒刑月。應
執行有期徒刑壹年。
    事  實
一、蕭碧東前於民國97年間，因竊盜、詐欺案件，分別經本院97
    年度易字第506號、第1214號判決，各判處有期徒刑9月、4
    月確定，上開2罪，復經本院97年度聲字第2050號裁定，定
    應執行有期徒刑1年確定，甫於98年6月11日縮刑期滿執行完
    畢。詎其猶不知悔改，復分別意圖為自己不法之所有，先後
    為下列竊盜行為：
（一）100年2月6日晚上11時許，徒手破壞吳孟樺位於台南市○
      ○區○○路5段164巷10弄14號住處之窗戶鐵欄杆後（毀損
      部分，未據告訴），推開窗戶侵入其內，竊取吳孟樺所有
      之神像1尊、手機1具、電視盒1個及香爐1個得手後離去，
      並將上開電視盒1個置於其位於台南市○○區○○路5段
      218 巷69號居所；神像1尊則放置於不知情之友人蘇文祺
      位於台南市○○區○○路5段184巷66弄35號居所，另手機
      1具及香爐1個則隨意丟棄於不詳處所。
（二）100年2月12日下午3時許，在台南市○○區○○路北安橋
      下，因見李文忠所有之車牌號碼ZVR-180號輕型機車停放
      於該處，且鑰匙插置於該車上，竟以該鑰匙發動機車電門
      而竊取上開機車得手，以作為代步之用。
（三）嗣經吳孟樺、李文忠分別報警處理，經警於100年2月14日
      持搜索票搜索蕭碧東位於台南市○○區○○路五段218巷
      69 號居所，並由蕭碧東帶同起出上揭竊得之神像1尊及電
      視盒1個。另蕭碧東於未被有偵查犯罪職權之機關或公務
      員發覺其前開事實（二）之竊盜行為前，即主動向警員坦
      承其犯行，而查知上情。
二、案經台南市政府警察局第三分局報請台灣台南地方法院檢察
    署檢察官偵查起訴。
    理  由
一、本案被告蕭碧東所犯刑法第321條第1項第1款、第2款之加重
    竊盜罪及同法第320條第1項之普通竊盜罪，並非死刑、無期
    徒刑或最輕本刑有期徒刑3年以上之罪，亦非高等法院管轄
    第一審案件，且於準備程序進行中，被告先就被訴事實為有
    罪之陳述（見本院卷第18頁），經告知被告簡式審判程序之
    旨，並聽取檢察官、被告之意見後，本院認為適宜進行簡式
    審判程序，是本案之證據調查，依刑事訴訟法第273條之2規
    定，不受同法第159條第1項、第161條之2、第161條之3、第
    163條之1及第164條至第170條規定之限制，合先敘明。
二、上揭事實，迭據被告蕭碧東於警詢、偵查及本院審理時坦承
    不諱，核與被害人吳孟樺、李文忠、證人蘇文祺於警詢中證
    述之情節相符，並有搜索扣押筆錄1份、扣押物品目錄表1紙
    、台南市政府警察局車輛協尋、尋獲電腦輸入單2紙、贓物
    認領保管單2紙及照片14幀等在卷可稽（見警卷第18-20、27
    -37頁）。是被告上開自白核與事實相符，堪以採信。本案
    事證已臻明確，被告犯行均堪認定，自應依法論科。
三、核被告於事實一、（一）、（二）所為，分別係犯刑法第32
    1條第1項第1款、第2款之加重竊盜罪、同法第320條第1項之
    普通竊盜罪。又被告上開二次犯行，犯意各別，行為互殊，
    應予分論併罰。再被告有如事實欄所載之前案科刑及執行紀
    錄，有卷附臺灣高等法院被告前案紀錄表一份可參，其受有
    期徒刑執行完畢，於五年以內故意再犯本案有期徒刑以上之
    罪，均為累犯，各應依刑法第47條第1項規定，加重其刑。
    此外，被告所犯事實一、（二）竊盜犯行，雖員警已先在臺
    南市○○區○○路五段184巷54弄口發現被害人李文忠失竊
    之車牌號碼ZVR-180號輕型機車，惟尚無任何確切根據可為
    合理懷疑該車係被告所竊，此部分係警員帶同被告至上址詢
    問後，被告即主動坦承係其所竊取，有台南市政府警察局第
    三分局海南派出所警員李國榮出具之職務報告2紙附卷可參
    （見偵卷第29、37頁），可認被告之本案犯行符合自首要件
    ，爰依刑法第62條前段規定，減輕其刑，並依法先加後減之
    。爰審酌被告前已有多次竊盜前案紀錄，素行非佳，又被告
    正值青壯之年，卻不思以正當勞務換取財物，恣意竊取他人
    財物，顯見被告守法意識薄弱，造成民眾財產安全及社會治
    安相當之危害，惟審酌被告竊取之神像、電視盒、機車業經
    被害人領回，減低被害人損失，及犯罪後坦承犯行等一切情
    狀，各量處如主文所示之刑，並定其應執行之刑。另公訴人
    雖當庭對被告於事實一、（一）、（二）之犯行，各求處有
    期徒刑10月、2月，並定應執行有期徒刑11月，然本院審酌
    上情，認量處如主文所示之刑，較為妥適，併予敘明。
據上論斷，應依刑事訴訟法第273條之1第1項、第299條第1項前
段，刑法第321條第1項第1款、第2款、第320條第1項、第47條第
1項、第51條第5款、第62條前段，判決如主文。
本案經檢察官詹尚晃到庭執行職務。
中    華    民    國   100    年    4     月    29    日
                  刑事第二庭  法  官  張銘晃
以上正本證明與原本無異
如不服本判決應於收受本判後十日內向本院提出上訴書狀，並應
敘述具體理由。如未敘述上訴理由者，應於上訴期間屆滿後二十
日內向本院補提理由書狀（均須按他造當事人之人數附繕本，切
勿逕送上級法院）。
                              書記官  鄭梅君
中    華    民    國   100    年    4     月    29    日
附錄本件論罪科刑法條：
刑法第321條
犯竊盜罪而有下列情形之一者，處 6 月以上、5 年以下有期徒
刑，得併科新臺幣 10 萬元以下罰金：
一、侵入住宅或有人居住之建築物、船艦或隱匿其內而犯之者。
二、毀越門扇、牆垣或其他安全設備而犯之者。
三、攜帶兇器而犯之者。
四、結夥三人以上而犯之者。
五、乘火災、水災或其他災害之際而犯之者。
六、在車站、埠頭、航空站或其他供水、陸、空公眾運輸之舟、
    車、航空機內而犯之者。
前項之未遂犯罰之。